臺灣新竹地方法院刑事判決　　　　　　　　　　　　　　九十年度易字第九六六號
　　公　訴　人　臺灣新竹地方法院檢察署檢察官
　　被　　　告　乙○○
右列被告因竊盜案件，經檢察官提起公訴（九十年度偵字第六一四九號），及函送併
案審理（九十一年度偵字第一一０七號），本院判決如左：
    主  文
乙○○連續竊盜，累犯，處有期徒刑壹年。
扣案鑰匙壹支，沒收。
    事  實
一、乙○○有多次違反毒品危害防制條例案件之前科（現經強制戒治中），且前曾因
    竊盜案件，經本院以八十九年度易字第一一九一號判處有期徒刑三月，於民國九
    十年三月十九日確定，並於同年六月一日入監執行，於九十年八月三十一日執行
    完畢。竟仍不知悔改，復基於意圖為自己不法所有之概括犯意，先後多次，分別
    於（一）九十年九月二十六日下午三時許，在新竹市○○路○段二巷口，為代步
    之用，以其有之鑰匙竊取被害人甲○○所有之車牌號碼ＪＫＢ─四三七號機車一
    部，得手後供己使用；（二）又於同年十月（起訴書誤載為同前月）十四日晚上
    十一時許，在新竹市○○路○段二巷內，以自備之鑰匙竊取被害人丙○○所有之
    車牌號碼ＫＰＪ─０五六號機車供己乘用；（三）於同年十月（起訴書誤載為同
    月）十六日下午五時許，騎乘所竊得之ＫＰＪ─０五六號機車至新竹市○○路二
    四三巷一三五號旁丁○○所有之芭樂園內，竊取芭樂五顆，預供己食用；（四）
    於九十一年二月十日十四時許，在新竹市○○路一八五巷八號前，趁被害人郭照
    霞機車鑰匙未取下之際，竊取郭照霞所有之車牌號碼ＭＧＦ─五九九號重機車一
    部，供己代步之用；（五）並為逃避追緝，又於同日十五時許，在新竹市○○路
    ○段一六五巷二十三號前，以被害人羅平所有置於機車上之工具，竊取停放於該
    處之號碼ＦＨ二─三六一號車牌一面，並將竊得之車牌懸掛於原竊得之ＭＧＦ─
    五九九號機車上使用；（六）又於九十一年二月十二日十三時許，趁借住其朋友
    黃國華位於新竹市○○路四五二巷十八弄十二號住處時，竊取黃國華所有之新台
    幣（下同）五萬元。嗣分別經丁○○發現報警於九十年十月十六日十七時十五分
    許，在新竹市○○路二四三巷一三五號前當場查獲，及於九十一年二月十九日十
    七時四十分許，在新竹市○○街與少年街口查獲，並分別扣得其所有，供竊取機
    車所用之鑰匙一支及剩餘之贓款一千六百元（已發還被害人黃國華）。
二、案經新竹市警察局第三分局報請臺灣彰化地方法院檢察署檢察官偵查起訴及函送
    併案審理（九十一年偵字第一一０七號）。
    理  由
一、訊據被告乙○○對於右揭事實均坦承不諱，核與被害人甲○○、丙○○、丁○○
    、郭照、羅平及黃國華指陳失竊情節相符，並有贓物認領保管單六紙及車輛竊盜
    、車牌失竊資料個別查詢表─查詢認可資料四份附卷可資佐證，及扣案被告所有
    供犯罪所用之鑰匙一支在卷可稽。被告自白核與事實相符，其犯罪事証明確，犯
    行堪以認定。
二、核被告所為，係犯刑法第三百二十條第一項之竊盜罪。被告先後六次犯行，時間
    緊接，所犯又係基本構成要件相同之罪，顯係基於概括犯意為之，係屬連續犯，
    依刑法第五十六條規定論以一罪，並加重其刑。被告乙○○前曾因竊盜案件，經
    本院以八十九年度易字第一一九一號判處有期徒刑三月，於九十年三月十九日確
    定，並於同年六月一日入監執行，於九十年八月三十一日入監執行完畢，有臺灣
    新竹地方法院檢察署刑案資料查註紀錄表、臺灣新竹地方法院法務部在監在押資
    料表在卷可稽，並經本院調閱九十年執字第七三五號案執行指揮書及全卷在案可
    查，其於刑之執行完畢後五年內再犯本件有期徒刑以上之罪，係屬累犯，依刑法
    四十七條規定，加重其刑。函送併案審理之九十一年度偵字第一一０七號，即事
    實欄（四）至（六）之犯行，與已起訴之部分，時間相隔甚近，且竊取機車亦係
    供代步之用，竊取金錢係因無錢可用，其犯意相似，顯係基於概括犯意為之，與
    前開案件具有裁判上一罪關係，此部分雖未經起訴，本院自得併予審酌，附此敘
    明。爰審酌被告竊取機車係供代步之用，於損壞或被查獲後，再行竊取，或趁人
    鑰匙未及取下之際竊取物品，且竊取芭樂係供食用，為圖私慾，竟竊取借予其借
    宿朋友錢財之犯罪動機，竊次數，犯罪手段係以自備鑰匙或利用機會竊物，手
    段並非惡劣，竊取之物，除其朋友之財物外，價值均尚屬輕微，所生危害尚非嚴
    重及犯罪後坦承犯行之態度等一切情狀，量處如主文所示之刑，以示懲戒。扣案
    之鑰匙一支係被告所有，並供犯罪所用之物，爰依法宣告沒收。
據上論斷，應依刑事訴訟法第二百九十九條第一項前段，刑法第五十六條、第三百二
十條第一項、第四十七條、第三十八條第一項第二款，罰金罰鍰提高標準條例第一條
前段，判決如主文。
本案經檢察官李翠玲到庭執行職務。
中      華      民      國      九十一      年    四      月      三    日
                                臺灣新竹地方法院刑事第二庭
                                    法  官  王紋瑩
右正本與原本無異。
如不服本判決，應於送達後十日內向本院提出上訴狀( 須附繕本 )。
告訴人或被害人對於判決如有不服具備理由請求檢察官上訴者，其上訴期間之計算係
以檢察官收受判決正本之日期為準。
                                    書記官  馮玉玲
中      華      民      國      九十一      年    四      月      三    日
刑法第三百二十條第一項
意圖為自己或第三人不法之所有，而竊取他人之動產者，為竊盜罪，處五年以下有期
徒刑、拘役或五百元以下罰金。
